【裁判字號】    90,毒抗,26
【裁判日期】    900109
【裁判案由】    聲請強制戒治
【裁判全文】
臺灣高等法院臺中分院刑事裁定                        九十年度毒抗字第二六號
    抗  告  人
    即受處分人  甲○○
右抗告人因違反毒品危害防制條例案件，不服台灣彰化地方法院中華民國八十九年一
一月二十九日所為之裁定（民國八十九年度毒聲字第五五二八號），提起抗告，本院
裁定如左：
    主  文
抗告駁回。
    理  由
一、本案經本院審理結果，認原裁定法院以抗告人即受處分人（以下簡稱抗告人）甲
    ○○因三犯施用第二級毒品即安非他命，事證明確，爰裁定抗告人應送戒治處所
    施以強制戒治，並無不合，應予維持，茲引用原審裁定書所記載之證據及理由（
    如附件）。
二、抗告人抗告意旨固請求將扣案物品送請鑑定是否留有抗告人之指紋，及請求重驗
    尿液，並提出體檢表乙份以證明其未施用毒品云云，然本院參酌抗告人已有多次
    施用毒品之前科紀錄，復於警訊及偵查中供承本案事實等情，因認抗告人之請求
    實無再加鑑定之必要，並認抗告人前開指摘原裁定不當，為無理由，應予駁回。
三、據上論斷，應依刑事訴訟法第四百十二條裁定如主文。
中      華      民      國     九十       年     一       月    九      日
                               臺灣高等法院臺中分院刑事第十庭
                                     審判長法  官  李  寶  堂
                                           法  官  趙  春  碧
                                           法  官  劉  登  俊
右正本證明與原本無異。
不得再抗告。
                                           書記官  蕭  玉  真
中      華      民      國     九十       年     一       月    十      日
                                                                        Ｋ
附件：
台灣彰化地方法院刑事裁定                      八十九年度毒聲字第五五二八號
     聲 請 人  台灣彰化地方法院檢察署檢察官
     受處分人  甲○○  男二十二歲（民國○○○年○月○○日生）
                       住彰化縣北斗鎮○○里○○路八十巷三十四號
                       身份證統一編號：Ｚ000000000號
右列受處分人因違反毒品危害防制條例案件，經檢察官聲請強制戒治 (八十九度聲戒
字第一三九九號、八十九年度毒偵字第五六四０、五四一０號)，本院裁定如左：
    主  文
甲○○令入戒治處所，施以強制戒治壹年。
    理  由
一、聲請意旨略以：受處分人甲○○前因施用毒品案件，經先後二次裁定送觀察、勒
    戒後，均無繼續施用毒品之傾向，分別由台灣台南、彰化地方法院檢察署檢察官
    分別於八十八年八月十二日、八十八年十二月十五日以八十八年度偵字第七五七
    二號、八十八年度毒偵字第八一０號處分不起訴確定。惟受處分人又復於八十九
    年八月二十日起至同年十一月七日止，在其住處等地，連續施用第二級毒品安非
    他命，為警於八十九年十一月八日，在其住處查獲，業經受處分人於警訊及偵查
    中坦承不諱，並扣得殘留安非他命塑膠袋一個、塑膠吸管鏟子四支，且有八十九
    年九月二十七日經採警方採尿送驗由長昕生活事業股份有限公司新東分公司所出
    具之濫用藥物尿液檢驗報告書附卷可稽，復有不起訴處分書、刑案資料查註紀錄
    表附卷可考，核受處分人係三犯毒品危害防制條例第十條之罪，爰依毒品危害防
    制條例第二十條第三項規定，聲請裁定令入戒治處所施以強制戒治。
二、經核於法要無不合，應依毒品危害防制條例第二十條第三項但書，裁定如主文。
中    華    民    國     八十九     年      十一     月     二十九    日
                                   台灣彰化地方法院刑事庭
                                       法      官    葛  永  輝
右正本證明與原本無異。
如不服本裁定，應於裁定送達後五日內向本院提出抗告狀（須附繕本）。
                                       法院書記官    吳    嘉
中    華    民    國     八十九     年       十二    月      二       日


司法院資訊處製作；財團法人民間司法改革基金會備份。
